# 运费支出与会计科目

提问人：13381185743 时间：2021-06-03 16:02:49
案例：设备制造商A公司委托运输服务提供商B公司将成品从武汉库运至东莞仓备售，A公司将发生的运输支出计入制造费用。在本例中，我认为运输的对象为成品，运输的目的为备售，相关运费应当计入销售费用。请教陈版，我这样理解是否合理？

回答人：chenyiwei
你的理解较为合理。另一种做法是将此类内部移库的运费（不对应于客户合同）确认为管理费用。总之不能计入存货成本。